【裁判字號】    92,易,800
【裁判日期】    921111
【裁判案由】    竊盜
【裁判全文】
臺灣彰化地方法院刑事判決                          九十二年度易字第八號
    公  訴  人  臺灣彰化地方法院檢察署檢察官
    被      告  乙○○
右列被告因竊盜案件，經檢察官提起公訴（九十一年度調偵字第一三六號），本院判
決如左：
    主  文
乙○○竊盜，處有期徒刑肆月，如易科罰金，以參佰元折算壹日。
    事  實
一、乙○○基於意圖為自己不法所有之竊盜犯意，於民國九十一年三月初某日，在彰
    化縣和美鎮○○里○○路七一二巷八九號住處，徒手竊取其母甲○○○所有之魚
    型墜飾金項鍊一條及甲○○○受丙○○委託代為保管之金戒指二只，得手後於同
    月六日，以新臺幣（下同）共八千五百元之價格，典當予不知情之「東興當舖」
    負責人戊○○，得款花用殆盡。嗣因甲○○○意外於乙○○房內發現上開金飾之
    當票始知悉前揭金飾遭竊，因而報警循線查悉上情。
二、案經甲○○○訴由彰化縣警察局和美分局報請臺灣彰化地方法院檢察署檢察官偵
    查起訴。
    理  由
一、訊據被告乙○○供承確有於前揭時間持上開魚型墜飾金項鍊一條及金戒指二只前
    往「東興當舖」典當得款八千五百元等情，雖否認有何竊盜犯行，辯稱：本件魚
    型墜飾金項鍊一條為伊所購買，金戒指二只為伊二姐丙○○所贈云云。惟查：（
    一）本件魚型墜飾金項鍊一條及金戒指二只係被告於九十一年三月六日持往「東
    興當舖」典當，並得款八千五百元之事實，業據被告供承不諱，核與告訴人即被
    害人甲○○○於偵查中及審理時指訴係被告將上開金飾持往典當之情節，以及證
    人即「東興當舖」負責人戊○○於偵查中及本院審理時證述上開金飾確係被告持
    往典當之情節均相符合，並有「東興當舖」當號三五四號之當品登記存根影本一
    份附卷可資佐證，堪先認定。（二）次查本件魚型墜飾金項鍊一條係甲○○○所
    有，為丁○○於昔日訂婚時所贈予甲○○○之訂婚禮物，另本件金戒指二只係告
    訴人贈予其孫即丙○○之子滿月及週歲禮物之一，其後由丙○○交予告訴人代為
    保管，上開金飾均由甲○○○收藏管領支配一節，亦據證人即告訴人甲○○○於
    本院審理時證述明確，分別核與證人即被告之父、告訴人之夫丁○○於本院審理
    時到庭證述之情節，以及證人即被告之姐、告訴人之女丙○○於本院審理時到庭
    證述之情節相符，是此部分事實，亦同堪認定。（三）被告雖辯稱本件魚型墜飾
    金項鍊一條為伊所購買，金戒指二只為伊二姐丙○○所贈云云，然查其中關於魚
    型墜飾金項鍊部分，核與其父丁○○之證詞相左，復未能舉證以實所辯為真，殊
    無足採；另關於金戒指二只部分，雖據證人丙○○證稱其委託告訴人保管之金戒
    指二只係要送給被告等語，惟核與告訴人指陳丙○○將上開金戒指委託保管當時
    係表示上開金飾可作為日後給丙○○第二胎小孩週歲之禮物，毋庸另行購買等情
    節有異，參諸倘果真係丙○○欲贈與被告之物，則衡諸被告當時業已二十餘歲，
    自可交由被告自行保管，何須假手告訴人代為保管等情，證人丙○○上開證詞，
    應屬事後迴護被告之詞，顯難採信。（四）基上，本件魚型墜飾金項鍊一條及金
    戒指二只既分別為告訴人所有或代為保管而均原由告訴人收藏管領支配，其後則
    係由被告將上開金飾持往當舖典當得款花用，已如前述，而被告與告訴人於案發
    當時確係同住於同址，又無法明確交代上開金飾之來源，堪認上開金飾確係遭被
    告所竊取而持往典當無訛，被告空言否認犯行，核屬飾卸諉責之詞，要無足取，
    本件事證明確，被告右揭犯行，洵堪認定，應予依法論科。
二、核被告所為，係犯刑法第三百二十條第一項之普通竊盜罪。公訴人雖僅就被告右
    揭竊取魚型墜飾金項鍊一條之犯行提起公訴，未論及被告其餘竊取金戒指二只之
    犯行，然檢察官就犯罪事實一部起訴者，其效力及於全部，本件上開竊取金戒指
    二只之竊盜犯行與公訴人起訴書所載經論罪部分之犯罪事實具有實質上一罪關係
    ，應為起訴效力所及，本院自應併予審究。爰審酌被告之品行、犯罪之動機、目
    的、手段、所生危害、所得利益及犯後仍飾詞圖卸，未見悔悟等一切情狀，量處
    如主文所示之刑，並諭知易科罰金之折算標準，以資懲儆。
三、公訴意旨雖另認被告於九十年十月間起至九十一年二月間止，在彰化縣和美鎮○○里○○路七一二巷八九號住處，另行連續竊取告訴人所有之金項鍊四條、手鍊
    三條云云。惟按犯罪事實應依證據認定之，無證據不得推定其犯罪事實，又不能
    證明被告犯罪者，應諭知無罪之判決，刑事訴訟法第一百五十四條、第三百零一
    條第一項分別定有明文。而刑事訴訟法上所謂認定犯罪事實之證據，係指足以認
    定被告確有犯罪行為之積極證據而言，該項證據自須適合於被告犯罪事實之認定
    ，始得採為斷罪資料，最高法院二十九年上字第三一０五號著有判例可稽。又認
    定犯罪事實所憑之證據，無論係直接證據或間接證據，其為訴訟上之證明，須於
    通常一般之人均不致有所懷疑，而得確信其為真實之程度者，始得據為有罪之認
    定，倘其證明尚未達到此一程度，而有合理之懷疑存在，復無其他調查途徑可尋
    ，法院即應為無罪之判決，最高法院七十六年台上字第四九八六號判例足資參照
    。經查：訊據被告堅決否認有何於前揭時地另行連續竊取上開金項鍊四條、手鍊
    三條之犯行，而公訴人認被告涉有此部分犯行無非係以告訴人之指訴及「東興當
    舖」當號二四一、三四七號之當品登記存根影本二紙為其主要論據，然查上開當
    號二四一、三四七號之當品登記存根二紙固分別有典當金項鍊各一條之記載，惟
    因當舖負責人戊○○證稱上揭金項鍊二條業已流當轉售他人而無從提出，其既無
    實物或相片可資提供告訴人辨識，尚乏證據足認該二條金項鍊確係告訴人所失竊
    之物，另外關於其餘金項鍊二條及手鍊三條部分，更係除告訴人個人單一指訴外
    ，全無其他相關證據可資參酌，是此部分之證據顯然尚不足據以證明被告確有另
    行連續竊取前揭金飾之犯行甚明。基上，此部分依公訴人提出之證據，既尚不足
    據以認定被告另有連續竊取前揭金飾之犯行；此外，復查無其他積極證據足認被
    告確有公訴人所指之此部分犯行，就公訴人此部分所指之犯罪事實容有合理之懷
    疑存在，基於「罪疑唯輕」之刑事法原則，應認不能證明其就此部分已有犯罪，
    揆諸首揭法條及判例意旨，原應諭知無罪之判決，惟因公訴人認此部分與前揭經
    論罪處刑之竊盜罪行部分有連續犯之裁判上一罪關係，爰不另為無罪之諭知，附
    此敘明。
據上論斷，應依刑事訴訟法第二百九十九條第一項前段，刑法第三百二十條第一項、
第四十一條第一項前段，罰金罰鍰提高標準條例第一條前段、第二條，判決如主文。
本案經檢察官陳德芳到庭執行職務。
中      華      民      國    九十二    年    十一    月      十一      日
                                臺灣彰化地方法院刑事第三庭
                                    審判長法官  李  進  清
                                    法      官  高  文  崇
                                    法      官  紀  佳  良
右正本證明與原本無異。
如不服本判決，應於判決送達後十日內向本院提出上訴狀( 須附繕本 )。
告訴人或被害人對於判決如有不服具備理由請求檢察官上訴者，其上訴期間之計算係
以檢察官收受判決正本之日期為準。
                                    法院書記官  張  木  松
中      華      民      國    九十二    年    十一    月      十七      日
刑法第三百二十條
意圖為自己或第三人不法之所有，而竊取他人之動產者，為竊盜罪，處五年以下有期
徒刑、拘役或五百元以下罰金。
意圖為自己或第三人不法利益，而竊佔他人之不動產者，依前項之規定處斷。
前二項之未遂犯罰之。


司法院資訊處製作；財團法人民間司法改革基金會備份。
